臺灣彰化地方法院刑事判決　　　　　　　100年度訴字第935號
公　訴　人　臺灣彰化地方法院檢察署檢察官
被　　　告　謝福隆
上列被告因毒品危害防制條例案件，經檢察官提起公訴（100 年
度毒偵字第927 號），被告於準備程序進行中就被訴事實為有罪
之陳述，本院進行簡式審判程序，判決如下：
    主  文
謝福隆施用第一級毒品，累犯，處有期徒刑柒月。又施用第二級
毒品，累犯，處有期徒刑肆月。應執行有期徒刑拾月。
    事  實
一、謝福隆前因槍砲彈藥刀械管制條例案件，經本院以94年度訴
    字第282 號判處有期徒刑1 年6 月確定，於民國96年3 月29
    日縮短刑期假釋出監，於同年6 月27日假釋期滿假釋未經撤
    銷，其未執行之刑，以已執行論。又因施用毒品案件，經送
    觀察、勒戒後，認有繼續施用毒品傾向，再送戒治所施以強
    制戒治，於接受強制戒治執行屆滿6 個月，經評估無繼續強
    制戒治之必要，而於98年11月24日執行完畢釋放，由臺灣彰
    化地方法院檢察署檢察官以98年度戒毒偵字第398 、399 號
    為不起訴處分確定。仍不知悔改，復基於施用第1 級毒品海
    洛因之犯意，於100 年2 月26日凌晨4 時許，在其位於彰化
    縣田中鎮○路里○○街108 號之租屋處，以將海洛因摻入香
    菸（未扣案）內點燃後吸食之方式，施用第1 級毒品海洛因
    1 次；又基於施用第2 級毒品甲基安非他命之犯意，於同日
    上午5 、6 時許，在其上開租屋處，以將甲基安非他命置於
    玻璃球（未扣案）內燒烤後吸食其煙霧之方式，施用第2 級
    毒品甲基安非他命1 次。嗣於100 年2 月26日上午10時40分
    許，因另案通緝，為警在彰化縣北斗鎮○○路與斗中路口緝
    獲，謝福隆在本件施用毒品犯行尚未被有偵查犯罪職權之公
    務員發覺前，在彰化縣警察局北斗分局田尾分駐所接受詢問
    時主動供出犯罪事實，自首並接受裁判，經警採尿送驗，檢
    出毒品嗎啡陽性及甲基安非他命陽性反應，而悉上情。
二、案經彰化縣警察局北斗分局報告臺灣彰化地方法院檢察署檢
    察官偵查起訴。
    理  由
一、本件被告謝福隆所犯係死刑、無期徒刑、最輕本刑為3 年以
    上有期徒刑以外之罪，其於準備程序就被訴事實為有罪之陳
    述，經本院裁定由受命法官獨任以簡式審判程序審理，則依
    刑事訴訟法第273 條之2 、同法第159 條第2 項之規定，不
    適用傳聞法則有關限制證據能力之相關規定，合先敘明。
二、上揭事實，業據被告謝福隆於警詢及偵審中坦承不諱，且被
    告為警採集尿液檢體送驗結果，呈嗎啡陽性反應（按海洛因
    係由嗎啡經化學合成而製得，經吸食進入人體後，因代謝分
    解成嗎啡，因此施用海洛因後，由尿液中檢驗結果為嗎啡反
    應）及甲基安非他命陽性反應，有應受尿液採驗人尿液檢體
    採集送驗紀錄表、詮昕科技股份有限公司100 年3 月11 日
    濫用藥物尿液檢驗報告各1 份在卷可稽，足認被告上開自白
    與事實相符，應可採信。被告前因施用毒品案件，經觀察、
    勒戒後，認有繼續施用毒品傾向，再送戒治所施以強制戒治
    ，於接受強制戒治執行已屆滿6 個月，經評估無繼續強制戒
    治之必要，而於98年11月24日執行完畢釋放，由臺灣彰化地
    方法院檢察署檢察官以98年度戒毒偵字第398 、399 號為不
    起訴處分確定等情，有被告前開案號不起訴處分書（本院卷
    第23頁）、臺灣高等法院被告前案紀錄表各1 份在卷可參。
    被告於強制戒治執行完畢釋放後，5 年內再犯施用毒品之事
    證明確，犯行堪以認定。
三、按海洛因、甲基安非他命分別為毒品危害防制條例第2 條第
    2 項第1 、2 款所明定之第1 級毒品、第2 級毒品。核被告
    謝福隆所為，係犯毒品危害防制條例第10條第1 項之施用第
    1 級毒品罪，及同條第2 項之施用第2 級毒品罪。其非法持
    有第1 級毒品海洛因、第2 級毒品甲基安非他命之低度行為
    ，已為其施用之高度行為所吸收，均不另論罪。被告所犯上
    開2 罪間，犯意各別，行為互異，應予分論併罰。又被告前
    因槍砲彈藥刀械管制條例案件，經本院以94年度訴字第282
    號判處有期徒刑1 年6 月確定，於96年3 月29日縮短刑期假
    釋出監，於同年6 月27日假釋期滿假釋未經撤銷，其未執行
    之刑，以已執行論，有卷附臺灣高等法院被告前案紀錄表可
    按，其受有期徒刑之執行完畢，5 年以內故意再犯有期徒刑
    以上之罪，為累犯，應依刑法第47條第1 項之規定，各加重
    其刑。被告於100 年2 月26日上午10時40分許，在彰化縣北
    斗鎮○○路與斗中路口為警緝獲，在本件施用毒品海洛因、
    甲基安非他命犯行尚未被有偵查犯罪職權之公務員發覺前，
    主動向警方坦承於上述時、地施用毒品海洛因及甲基安非他
    命之事實，而自首接受裁判，有警員楊永森出具之自首情形
    紀錄表1 紙（本院卷第21頁）及被告於100 年2 月26日所作
    之警詢筆錄在卷可證，所犯施用第1 、2 級毒品罪，均認符
    合自首之要件，依刑法第62條前段之規定各減輕其刑，並均
    先加後減之。爰審酌被告前因施用毒品，經觀察勒戒、強制
    戒治之處分後，猶不思戒絕革除惡習，再為本件犯罪，顯見
    其對毒品依賴性甚高，未能徹底認識毒品對人體之危害，及
    其犯罪之動機、犯罪所生危害主要係戕害自身健康等一切情
    狀，爰分別量處如主文所示之刑，並依刑法第51條第5 款之
    規定，定其應執行之刑。
據上論斷，應依刑事訴訟法第273 條之1 第1 項、第299 條第1
項前段，毒品危害防制條例第10條第1 項、第2 項，刑法第11條
前段、第47條第1 項、第62條前段、第51條第5 款，判決如主文
。
本案經檢察官詹喬偉到庭執行職務。
中    華    民    國   100    年    8     月    24    日
                  刑事第八庭          法  官  王素珍
以上正本證明與原本無異。
如不服本判決應於收受判決後10日內向本院提出上訴書狀，並應
敘述具體理由；其未敘述上訴理由者，應於上訴期間屆滿後20日
內向本院補提理由書（均須按他造當事人之人數附繕本）「切勿
逕送上級法院」。
中    華    民    國   100    年    8     月    24    日
                                      書記官  廖春慧
附錄本案論罪科刑法條：
毒品危害防制條例第10條
施用第一級毒品者，處 6 月以上 5 年以下有期徒刑。
施用第二級毒品者，處 3 年以下有期徒刑。